Xavier Dury

Ingénieur Civil en Informatique

xavierdury.net jobs@xavierdury.net +32-(0)486-535020

Profil

Je suis ingénieur civil avec plus de 15 ans d'expérience professionnelle sur des projets informatique (principalement en java), en tant qu'analyste, développeur et architecte. J'ai une bonne maîtrise des technologies et j'ai suivi une formation en gestion de projets à l'Université de Bruxelles. Je préfère travailler en tant qu'employé plutôt qu'en tant que consultant car j'aime comprendre le domaine dans lequel je travaille et favorise les engagements à long terme sur les projects pour lesquels je peux participer à la conception, l'implémentation et la maintenance. J'ai tendance à travailler sur des projets qui profitent à la communauté (soins de santé, sécurité sociale, transports publics, services publics/e-gouvernment, recherche scientifique, etc.). Je suis un grand partisan des solutions open-source pour lesquelles j'essaie de contribuer en retour.

Expérience professionnelle

Java Team Leader / Architecte @ Service Fédéral des Pensions (SFPD)

[2014-04—ce jour]

Pension Portal Application de centralisation et de gestion des données carrière du secteur public

Java Team Leader, Architecte

JavaEE 6 (JSF, JPA, JMS, CDI, EJB), FOP, Maven, AngularJS, Git, Gerrit, JBossAS 7, Oracle, WS, Scrum

Experienced Engineer @ AKKA Benelux

[2013-11-2014-03]

ETCS P.A. Tools Application supportant la mise en place du système ETCS sur le réseau ferroviaire belge Modeleur métier

JPA (EclipseLink), UML, NetBeans, Subversion, Domain-Driven Design

Senior Java EE Consultant @ Aubay

[2007-06-2013-10]

Capelo Application de validation des données carrière des fonctionnaires

Architecte

JPA, EJB 3.0, Struts 1.x, JAX-WS, GWT, Maven, JBoss, Oracle, WebLogic, Subversion

Argo Application de centralisation et de gestion des données carrière des travailleurs Développeur senior (v1.0), Architecte (v2.0)

JPA, EJB 3.0, JBoss, WS, Oracle, Spring WebFlow, BPEL, Subversion

Carat Application de gestion des configurations de tests réalisés sur des boitiers électroniques embarqués sur satellites

Analyse, conception, refactoring du modèle de données, coaching Swing, JGoodies, Java Web Start, Ant, JPA, MySQL, ClearCase

Java EE Lead Architect @ Smals

[2005-01-2007-05]

Limosa Application web pour la déclaration de détachement de travailleurs étrangers sur le territoire belge Architecture globale, coaching, implémentation de la sécurité Hibernate, Spring, Struts 1.x, JMS, Axis, WebLogic, Oracle, Maven, CVS

STTS Application web pour la gestion d'octrois de tarifs téléphoniques sociaux pour l'IBPT Architecture globale, coaching Hibernate, Spring, Struts 1.x, Axis, WebLogic, Oracle, Ant, CVS

Primaweb Application web pour la gestion d'octrois de revenus d'intégration sociale et Fonds Mazout (CPAS) Architecture globale, coaching

Hibernate, Spring, Struts 1.x, Axis, WebLogic, Oracle, Ant, CVS

iBoss Application web pour la gestion des dossiers de l'auditorat du travail Architecture globale, coaching Hibernate, Spring, Struts 1.x, JMS, Axis, WebLogic, Oracle, Maven, CVS

Autres Conception des architectures projets, choix des technologies à mettre en œuvre, structure de l'arborescence projet, conception de prototypes, développement des parties critiques, supervision et coaching des développeurs (code reviews, pair-programming, mini-cours, documents de guidelines) Développement de modèles de projets génériques et de composants réutilisables Conception d'une application de référence de gestion de dossiers servant de base pour tous les projets cités ci-dessus, émulation d'un terminal mainframe COBOL en Swing, standardisation des types de base de la sécurité sociale (numéros de TVA, de registre national...), uniformisation des développements des services de bases internes

Java EE Architect Candidate @ Smals

[2004-01-2004-12]

Genesis Application centralisée de gestion de dossiers pour les services d'inspection sociale
Architecture de l'application, choix des technologies, conception du modèle de données, conception
de l'interface utilisateur, coaching des développeurs, distribution du travail
WebLogic, Oracle, JSP, Servlet, EJB, JMS, Hibernate, Struts, Ant, CVS, XML

Functional Analyst @ Smals

[2003-04-2003-12]

Genesis Application centralisée de gestion de dossiers pour les services d'inspection sociale Analyse des processus métiers et des besoins, interview des clients UML, Catalyst

NatReg Application web de consultation du registre national Analyse des besoins, définition de l'interface utilisateur UML, Catalyst

Etudes

Institut de Formation de l'Administration fédérale

2017—2018 Néerlandais parlé et écrit (niveau B1-B2)

Université Libre de Bruxelles (Formation continue)

2011—2012 Certificat d'université en gestion de projets informatiques (grande distinction)

Centrum voor Volwassenenonderwijs Meise-Jette

2008—2009 Groupe de conversation en néerlandais

Université Libre de Bruxelles (Faculté des sciences appliquées / Ecole polytechnique)

1997—2002 Maîtrise en Génie Civil en Informatique (distinction)

Collège Saint-Pierre de Jette

1991—1997 Etudes secondaires

Colmpétences

expert" avancé" novice

Langues Français", Néerlandais", Anglais", Allemand

Design UML, C4 Model, Patterns, Object-Oriented, Test-Driven, Database Design, Aspect-Oriented, Domain-Driven, Event-Driven

Technologies Java", Hibernate", Spring", Struts", GWT", JUnit", Swing", Servlet", EJB", JPA", CDI", JMS", JSF", JAX-RS", JAX-WS", SQL", JavaScript", HTML", CSS", Python', XML", XSLT", XSD"

Outils Eclipse", IntelliJ', NetBeans', Ant", Maven", Subversion", CVS", Git", JIRA', Mantis', Trac', Jenkins", Gerrit", GitLab"

Serveurs JBoss / WildFly, Tomcat, Apache HTTPd, MySQL, Oracle DB, WebLogic, OpenEJB / TomEE

Intérêts Project Management (Agile, Scrum, Lean, Kanban, Prince2, PMI), Open Source Software, Rapid Application Development, Clean Design / Hexagonal Architecture, Hypermedia / RESTful APIs